# Ryszard Czekaj

26 Marca 156/17 44-286 Wodzisław Śl. ☎ +48 32 4555988; +48 882 723907 ☒ rychoo@freeshell.net



Nauczyciel techniki z wykształcenia, informatyk, programista, złota rączka z zamiłowania. Praktyczna znajomość budowy i administracji sieci komputerowych poparta uzyskaniem w 1997 roku koncesji Ministerstwa Łączności na świadczenie usług telekomunikacyjnych nr 274/97/I. Duże doświadczenie w projektowaniu i rozwijaniu oprogramowania od samodzielnych, specyficznych zastosowań po skomplikowane systemy sieciowe wykorzystujące dostępne biblioteki, SQL i inne rozwiązania w wielu językach programowania. Umiejętność pracy w grupie w środowisku międzynarodowym. Obsługa elektronarzędzi, maszyn i urządzeń, prace montażowe również urządzeń elektrycznych, lutowanie. Samodzielność, odporność na stres i gotowość do przeprowadzki.

# Obsługa komputera

SO Mac OS X, Unix (FreeBSD, Linux), administracja Apache, Sendmail, Samba, Bind

Novell, Microsoft Windows

programowanie Assembler, C/C++, Pascal (Delphi), scripting PHP, Perl, Shell

Basic, JAVA, MapX (ActiveX)

grafika Corel Draw, Gimp typografia LATEX

WWW HTML, CSS, JAVASCRIPT, XML bazy danych PostgreSQL, Interbase, MySQL

#### Edukacja

1992–1996 Magister Wychowania Technicznego w specjalności Informatyka Nauczycielska, Uniwersytet Śląski w Katowicach (zobacz http://www.us.edu.pl/), Wydział Techniki

w Sosnowcu.

Zobacz http://www.wiinom.us.edu.pl/.

1990–1992 , *Politechnika Śląska*, Wydział Górnictwa i Geologii w Gliwicach.

Zobacz http://www.polsl.pl/rg/.

1985–1990 Szkoła średnia, "I LO Wodzisław Śląski".

 ${\it Zobacz\ http://www.lo1-wodzislaw.net/.}$ 

1976–1985 Szkoła podstawowa.

Zobacz http://sp5.dojka.com/.

# Praca magisterska

tuł "Emulacja drukarki i plotera w trybie graficznym"

promotorzy prof. dr hab. inż. Dariusz Badura & mgr Ireneusz Gościniak

opis Zaprojektowanie kompletnego oprogramowania emulującego drukarkę i ploter z ich rozmaitymi językami na ekranie graficznym, wykonane z pierwszym 32–bitowym kompilatorem Borlanda dla MS Windows w C++. W części pisemnej pracy opis współczesnych urządzeń oraz studium obiektowej metody analizy i interpretacji języka urządzenia z wykorzystaniem własnych sterowników w plikach tekstowych.

Zobacz http://czekaj.net.pl/mgr/.

#### Doświadczenie

2009 Pracownik, SBA Euro & Axell, Holandia.

Rozmaite prace dla Van Happen Containers (http://www.vanhappencontainers.nl/), De Rooy (http://www.derooy.com/), Opstalan (http://www.opstalan.nl/), Kaasmakerij de Jong (http://www.goatcheese.nl/).

Zobacz http://www.sbaeuro.pl/ & http://www.axell.pl/.

2007 Pracownik, World Wide Staffing, Holandia, SoFi: 2679.53.185.

Stolarnia, selekcja, sortowanie i pakowanie wiązek drewna po obrabiarkach dla Elephant Dekker (http://www.dekkerhout.nl/).

Zobacz http://www.wwstaffs.com/.

2006–2007 **Pracownik**, *JobServer*, Dania, CPR: 030270-2683.

Składanie konstrukcji stalowych, montaż wyposażenia świniarni, budowa silosów dla DanSystem Industri (http://www.dansystemindustri.dk/); kompletowanie zamówień na wózku widłowym w hurtowni mrożonek Frigoscandia (http://www.frigoscandia.dk/); pracownik magazynu części samochodowych, wyważanie kół w T. Hansen Gruppen (http://www.thansen.dk/); kierowca. Zobacz http://www.tnspolska.pl/.

2002–2003 **Specjalista do spraw systemów informatycznych**, *AKSEL-NET*, 44-207 Rybnik, ul. Lipowa 17.

Administracja sieci, tworzenie i wdrażanie projektów, programowanie, webmaster. Zobacz http://www.aksel.com.pl/.

2000–2001 **Nauczyciel**, Zespół Szkół Liceum Ogólnokształcące, 44-280 Rydułtowy, ul. Skalna 1. Nauczanie w szkole średniej. Zobacz http://www.zsp1rydultowy.internetdsl.pl/.

1997–2000 **Własna działalność gospodarcza (REGON: 273553687)**, "RYCHo Ryszard Czekaj Usługi Informatyczne i Internetowe", 40-005 Katowice, Aleja Korfantego 8/145, NIP: 647-149-85-92.

Praca od 1995 dla Ośrodka Szkolenia Informatycznego DEMO s.c. w Katowicach. Instalacja i administracja sieci internetowej www.demo.pl, nauczanie w prywatnej szkole policealnej "PPSIE NOVUM", prowadzenie kursów zawodowych.

Zobacz http://www.demo.pl/.

1995–1996 **Nauczyciel**, *Zespół Szkół Elektronicznych*, 41-200 Sosnowiec, ul. Jagiellońska 13. Nauczanie w szkole średniej. *Zobacz http://elektronik.zse.edu.pl/*.

# Prawo jazdy

12.07.1988 **B** 

04255/01/2415

## Języki

polski **ojczysty** 

angielski **bardzo dobry** Wiele podróży do angielskojęzycznych państw włączając Francję, Austrię,

Niemcy, Danię, Holandię. Język którego używam czytając dokumentację i serfujac po Internecie.

rosyjski **dobry** Podróże do państw rosyjskojęzycznych włączając Czechy, Węgry, Chorwację.

niemiecki **podstawowy** Brałem lekcje w czasie studiów.

### Zainteresowania

umiejętności i kompetencje społeczne Jestem fanem Internetu zarówno jako techniki łączenia komputerów używając TCP/IP, jak i jako socjologiczny fenomen łączący ludzi. Można o mnie powiedzieć "unix guru" (zobacz http://www.bsdguru.org/node/76 i http://www.bsdguru.org/node/48), aktywnie korzystam z sieci, posiadam własną stronę internetową na której testuję swoje pomysły (zobacz http://czekaj.net.pl/).

umiejętności Praca podczas studiów w radio: "ORS Centrum" w Gliwicach, Radio "Rezonans" w Sosnowcu, i kompetencje organizacyjne Czasach w organizacji juwenalii studenckich jako kierownik programu.

sporty Lubię aktywnie spędzać czas uprawiając wspinaczkę górską, przez lata byłem harcerzem, a nawet ekstremalne drużynowym 64 DH "SKAUT" im. Maksymiliana Cieślika.

Wyrażam zgodę na przetwarzanie moich danych osobowych zawartych w niniejszej aplikacji dla potrzeb realizacji procesu rekrutacji (zgodnie z Ustawą z dn.29.08.1997 r. o ochronie danych osobowych, Dz. U. nr 133, poz.883).